---
format: pdf

# misc
lang: pt-BR # siga o padrão: pt-BR, es-AR, en-US etc.
editor: source
---

# Arco Sul

```{r message=FALSE, include=FALSE}
dropbox <- "c:/Users/victor/dropbox/DISSERTACAO"
library(sf)
library(tmap)
library(tidyverse)
library(readr)
library(skimr)
library(modelsummary)
library(rdrobust)
library(viridis)
```

```{r message=FALSE, include=FALSE}
espaciais <- read_rds(file.path(dropbox, "dados_espaciais.rds"))
violencia <- read_rds(file.path(dropbox, "municipal.rds"))
violencia <- violencia |> 
  filter(!is.na(id_municipio))

df <- left_join(espaciais, violencia)
df <- df |> 
  mutate(taxa_homens_jovens = as.numeric(taxa_homens_jovens))

df

```

## Contexto

O Arco sul da faixa de fronteira brasileira é constituído de 418 municípios, classificados aqui como tratamento. Com a proposta de expansão, 436 municípios passariam a fazer parte da faixa de fronteira e são classificados aqui como grupo de controle. Utilizando o método de **Regressão Descontínua (RDD)**, buscamos identificar se a presença militar próximo à fronteira está associada a variações significativas nos indicadores de violência, especificamente o número de mortes violentas por 100 mil habitantes.

```{r echo=FALSE, fig.width=5}
library(ggplot2)
library(sf)
# Filtrar dados do arco sul
df_sul <- df |> filter(arcos == "Arco Sul")

ggplot(data = df_sul) +
  geom_sf(aes(fill = distancias_fronteira_interior/1000, colour = groups)) +
  scale_fill_viridis_c() +  # Escala de cores para a distância
  scale_color_viridis(option = "C", discrete=T, alpha = .3)+
  labs(fill = "Distância (km)",
       colour = "Grupo")

```

A **variável de cutoff** utilizada é a distância em relação ao limite entre tratamento e controle, sendo o ponto de corte (cutoff) igual a zero. O grupo de tratamento é composto por municípios próximos à fronteira (valores negativos), onde há presença das Forças Armadas, enquanto os municípios mais distantes (valores positivos) compõem o grupo de controle, sem a presença militar.

## Resultados Principais

### Mortes violentas

```{r echo=FALSE, fig.width=5}
rdplot(df_sul$mortes_violentas, (df_sul$distancias_fronteira_interior)/1000, c = 0, nbins = 50,
       title = "", 
       y.label = "Mortes violentas por 100 mil hab.", 
       x.label = "Distância (km)")

```

```{r echo=FALSE}
# Carregando pacotes necessários
library(rdrobust)
library(tidyverse)

# Filtrar dados do arco sul
df_sul <- df |> filter(arcos == "Arco Sul")

# Rodando o modelo RDD
rdd_sul <- rdrobust(y = df_sul$mortes_violentas, 
                                            x = df_sul$distancias_fronteira_interior,
                                            c = 0)

```

\tiny
```{r}
# Resumo dos resultados
summary(rdd_sul)

```

\normalsize
O modelo simples univariado para o Arco Sul indica um coeficiente de 11,897 para o número de mortes violentas por 100 mil habitantes, com um p-valor de 0,046 na abordagem convencional, o que sugere significância ao nível de 5%. O intervalo de confiança robusto de 95% é de \[0,796 , 28,354\], indicando que o efeito estimado está acima de zero.

A interpretação deve considerar que o tratamento está à esquerda do cutoff. Aplicando a interpretação de Huntington-Klein (2021), como o coeficiente do modelo foi estimado positivamente, o efeito real seria uma redução de aproximadamente 11,9 mortes violentas por 100 mil habitantes no grupo de tratamento (com atuação das Forças Armadas), quando comparado ao grupo de controle.

### Falsificação

Os testes de placebo têm como objetivo verificar se há um efeito significativo em cutoffs falsos, isto é, cutoffs em pontos onde você não espera encontrar um efeito real. Se os resultados para esses cutoffs falsos forem insignificantes, isso reforça a validade do cutoff original (zero) utilizado na análise.

\tiny
```{r echo=FALSE}

# Filtrar dados do arco sul
df_sul <- df |> filter(arcos == "Arco Sul")

# Rodando o modelo RDD com múltiplos moderadores
rdd_sul_falso1<- rdrobust(y = df_sul$mortes_violentas, 
                                            x = df_sul$distancias_fronteira_interior,
                                            c = -50000)

rdd_sul_falso2<- rdrobust(y = df_sul$mortes_violentas, 
                                            x = df_sul$distancias_fronteira_interior,
                                            c = 50000)

# Resumo dos resultados
print("Resultados para o teste com limiar mais à esquerda")
summary(rdd_sul_falso1)

print("Resultados para o teste com limiar mais à direita")
summary(rdd_sul_falso2)

```

\normalsize
Os resultados dos testes placebo para o Arco Sul indicam que, ao realizar a falsificação do cutoff com valores mais à esquerda e à direita, os coeficientes estimados não são estatisticamente significativos. Isso é evidenciado pelos p-valores altos e pelos intervalos de confiança que incluem zero, sugerindo que não há efeito significativo nesses falsos limiares.

Esses resultados validam a robustez do cutoff original (0 km da fronteira interior), pois não encontramos efeitos significativos ao testar cutoffs falsos, sugerindo que o efeito identificado no cutoff correto não ocorre de maneira aleatória.

### Controles

Os resultados do modelo RDD com múltiplos controles socioeconômicos para o Arco Sul indicam um efeito significativo das variáveis socioeconômicas na variável dependente (número de mortes violentas por 100 mil habitantes).

\tiny
```{r,echo=FALSE}
# Filtrar dados do arco sul
df_sul <- df |> filter(arcos == "Arco Sul")

# Criando variáveis moderadoras
moderadores <- cbind(df_sul$taxa_analfabetismo, df_sul$distancias_fronteira_interior * df_sul$taxa_analfabetismo,
                     df_sul$taxa_desemprego, df_sul$distancias_fronteira_interior * df_sul$taxa_desemprego,
                     df_sul$gini, df_sul$distancias_fronteira_interior * df_sul$gini,
                     df_sul$pibpc, df_sul$distancias_fronteira_interior * df_sul$pibpc,
                     df_sul$taxa_renda_pobre, df_sul$distancias_fronteira_interior * df_sul$taxa_renda_pobre,
                     df_sul$taxa_trab_infantil, df_sul$distancias_fronteira_interior * df_sul$taxa_trab_infantil,
                     df_sul$taxa_homens_jovens, df_sul$distancias_fronteira_interior * df_sul$taxa_homens_jovens)
# Rodando o modelo RDD com múltiplos moderadores

rdd_sul_multiplos_moderadores <- rdrobust(y = df_sul$mortes_violentas, 
                                            x = df_sul$distancias_fronteira_interior, 
                                            covs = moderadores, 
                                            c = 0)

# Resumo dos resultados
summary(rdd_sul_multiplos_moderadores)
```

\normalsize
A inclusão de variáveis como taxa de analfabetismo, desemprego, e PIB per capita no modelo ajusta o efeito estimado, tornando-o mais robusto e confirmando que os resultados não são atribuíveis apenas a características estruturais dos municípios. Com a inclusão de controles, os resultados sugerem que a presença das Forças Armadas continua associada à redução das mortes violentas, corroborando a hipótese de um impacto positivo na segurança pública no Arco Sul.

## Homicídios

Os resultados da RDD ajustada para o número de homicídios ao longo da década indicam algumas variações nos coeficientes de efeito, mas a maior parte dos resultados não mostra uma associação estatisticamente significativa entre a presença das Forças Armadas e a redução ou aumento dos homicídios, com exceção de 2017, onde encontramos um resultado significativo.

\tiny
```{r,echo=FALSE}
df_sul <- df |> filter(arcos=="Arco Sul")
# Definir o ponto de corte
cutoff <- 0

seguranca_vars2 <- c("valor_2017")

# Loop para rodar o modelo com cada variável de segurança
for (var in seguranca_vars2) {
  cat("\n\n### Resultados para a variável:", var, "\n")
  
  # Executar o modelo com bandwidth padrão
  rd_est <- rdrobust(y = df_sul[[var]], x = df_sul$distancias_fronteira_interior, c = cutoff, covs = moderadores)
  print(summary(rd_est))
}

```

\normalsize
A maioria dos coeficientes estimados para esses anos não apresenta significância estatística. Por exemplo, o coeficiente de 2010 é de 4.32 homicídios a mais por 100 mil habitantes, mas com um p-valor de 0.247, o que indica que este efeito não é estatisticamente significativo. Isso é consistente ao longo dos anos de 2011 a 2016, onde os coeficientes oscilam entre valores positivos e negativos, mas sem atingirem significância. Nos últimos dois anos analisados (2018 e 2019), os coeficientes retornam a níveis não significativos. Por exemplo, para 2019, o coeficiente foi de 3.26 homicídios a mais, mas com um p-valor de 0.469, o que não indica um efeito estatisticamente robusto

Em 2017, o coeficiente estimado foi de 12.995 homicídios a mais por 100 mil habitantes no grupo de tratamento, e este resultado é estatisticamente significativo com um p-valor robusto de 0.022.

Os resultados para a variável de homicídios ao longo da década sugerem que não há evidências consistentes de que a presença das Forças Armadas tenha um efeito sistemático sobre os homicídios. A única exceção é o ano de 2017, onde os dados indicam uma possível redução significativa nos homicídios no grupo de tratamento.

## Outros crimes

Ao analisar o efeito estatisticamente significante foi verificado somente nas mortes no trânsito e em crimes e nas mortes a esclarecer.

Em relação às mortes no transito, o estimadores aponta efeitos de 21,9 mortes no trânsito por 100 mil habitantes a menos no grupo de tratamento na Região Sul. Já para mortes a esclarecer, o efeito é de 1,9 a menos. Todas as outras variáveis são rejeitadas a um nível de 5%

\tiny
```{r,echo=FALSE}
df_sul <- df |> filter(arcos=="Arco Sul")
# Definir o ponto de corte
cutoff <- 0

# Lista de variáveis de segurança
seguranca_vars <- c("hom_doloso", "esclarecer")

# Loop para rodar o modelo com cada variável de segurança
for (var in seguranca_vars) {
  cat("\n\n### Resultados para a variável:", var, "\n")
  
  # Executar o modelo com bandwidth padrão
  rd_est <- rdrobust(y = df_sul[[var]], x = df_sul$distancias_fronteira_interior, c = cutoff, covs = moderadores)
  print(summary(rd_est))
}

```

\normalsize
Os resultados mostram que a presença das Forças Armadas na região Sul parece estar associada a uma redução significativa nos homicídios dolosos e nas mortes a esclarecer, sugerindo uma melhora na segurança em relação a esses crimes. Outros como feminicídio, latrocínio e lesão corporal não apresentaram mudanças significativas atribuídas à presença militar.

## Discussão dos Resultados

A análise dos resultados para o Arco Sul da faixa de fronteira aponta uma redução significativa nas mortes violentas no grupo de tratamento, ou seja, nas áreas da faixa de fronteira. No modelo univariado, a redução foi de 25,7 mortes violentas por 100 mil habitantes, embora não tenha sido estatisticamente significativa. Quando incluímos variáveis socioeconômicas no modelo, a magnitude do efeito se diminui, apontando para uma redução de 10,4 mortes violentas por 100 mil habitantes no grupo de tratamento, sendo agora estatisticamente significativa, com robustez a diferentes especificações. Os testes placebo, realizados com cutoffs falsos à direita e à esquerda da fronteira, não apresentaram resultados significativos, o que reforça a validade do modelo principal. Esses achados sugerem um efeito positivo da presença das Forças Armadas na redução de crimes letais na região.

A análise da série de homicídios dolosos ao longo da década mostrou que, em 2017, houve um aumento de 13 homicídios por 100 mil habitantes no grupo de tratamento. No entanto, para outros crimes, os resultados não foram tão claros. Para crimes como feminicídio, latrocínio, lesão corporal, e tentativa de homicídio, os resultados não foram estatisticamente significativos.
