---
format: pdf

# misc
lang: pt-BR # siga o padrão: pt-BR, es-AR, en-US etc.
editor: source
---

# Existe efeito nas sedes fora da faixa de fronteira?

```{r}
dropbox <- "c:/Users/victor/dropbox/DISSERTACAO"
library(sf)
library(tmap)
library(tidyverse)
library(readr)
library(skimr)
library(modelsummary)
library(rdrobust)
library(viridis)
```

```{r}
espaciais <- read_rds(file.path(dropbox, "dados_espaciais.rds"))
violencia <- read_rds(file.path(dropbox, "municipal.rds"))
violencia <- violencia |> 
  filter(!is.na(id_municipio))

df <- left_join(espaciais, violencia)
df <- df |> 
  mutate(taxa_homens_jovens = as.numeric(taxa_homens_jovens))

# Filtrar dados dos municipios da faixa de fronteira
df_ff <- df |>
  filter(groups == "treatment") |> 
  mutate(sede_na_fronteira = ifelse(distancia_fronteira_terrestre<150000, "Dentro", "Fora"))
```

## Análise Descritiva dos Municípios de Tratamento

Nesta seção, apresentamos uma visão geral dos municípios classificados como pertencentes ao grupo de tratamento, ou seja, aqueles localizados na faixa de fronteira. As tabelas a seguir mostram o percentual do município que está dentro da faixa de fronteira e localização da sede do município em relação à faixa de fronteira (dentro ou fora).

```{r}
library(dplyr)
library(tidyr)
library(knitr)

# Criar uma função para calcular quantidade e percentual por arco
calcular_arco <- function(df, arco_nome) {
  df |> 
    filter(arcos == arco_nome) |> 
    count(sede_na_fronteira) |> 
    mutate(
      percentual = (n / sum(n)) * 100,
      info = paste0(n, " (", formatC(percentual, format = "f", digits = 1), "%)")
    ) |> 
    select(sede_na_fronteira, info)
}
```

```{r}
# Aplicar a função para cada arco
arco_norte <- calcular_arco(df_ff, "Arco Norte") |> mutate(arco = "Arco Norte")
arco_central <- calcular_arco(df_ff, "Arco Central") |> mutate(arco = "Arco Central")
arco_sul <- calcular_arco(df_ff, "Arco Sul") |> mutate(arco = "Arco Sul")
```

```{r}

st_geometry(arco_norte) <- NULL
st_geometry(arco_central) <- NULL
st_geometry(arco_sul) <- NULL

```

```{r}
# Combinar os resultados em um único dataframe e reorganizar em formato wide
tabela_geral <- bind_rows(arco_norte, arco_central, arco_sul) |> 
  pivot_wider(names_from = arco, values_from = info) |> 
  rename("Sede do Município" = sede_na_fronteira)

```

```{r}
# Gerar a tabela final em Markdown
kable(tabela_geral, 
      format = "latex", 
      caption = "Quantidade e Percentual por Arco")

```


## Regressão Descontínua (RD)

```{r}
library(ggplot2)
library(sf)

df_ff <- df |> 
  filter(groups == "control" | (groups == "treatment" & distancia_fronteira_terrestre<150000))

rdplot(df_ff$mortes_violentas, (df_ff$distancia_fronteira_terrestre)/1000, c = 150, nbins = 50,
       title = "", 
       y.label = "Mortes violentas por 100 mil hab.", 
       x.label = "Distância (km)")
```

\newpage
\tiny
```{r}
df_ff <- df_ff %>%
  mutate(
    dummy_arco_central = if_else(arcos == "Arco Central", 1, 0),
    dummy_arco_norte = if_else(arcos == "Arco Norte", 1, 0),
    dummy_arco_sul = if_else(arcos == "Arco Sul", 1, 0)
  )

sede_municipios <- sede_municipios |> 
  select(id_municipio, latitude, longitude)

df_ff <- df_ff |> 
  inner_join(sede_municipios, by="id_municipio")

rdd_ff <- rdrobust(y = df_ff$mortes_violentas,
                   x = df_ff$distancia_fronteira_terrestre,
                   covs = cbind(df_ff$dummy_arco_central, df_ff$dummy_arco_norte ,df_ff$dummy_arco_sul),
                   c = 150000)

summary(rdd_ff)

rdd_ff <- rdrobust(y = df_ff$mortes_violentas,
                   x = df_ff$distancia_fronteira_terrestre,
                   covs = cbind(df_ff$dummy_arco_central, df_ff$dummy_arco_norte ,df_ff$dummy_arco_sul, df_ff$latitude, df_ff$longitude),
                   c = 150000)

summary(rdd_ff)
```

\normalsize
O modelo estimou o efeito em 276 municípios ao longo da faixa de fronteira (de um total de 588) após a remoção dos valores faltantes da variável de mortes violentas. Desses 237 observações estavam dentro dos 150km e 39 fora. A estimativa de -8,867 sugere que, imediatamente após o ponto de corte há em média 8,867 mortes violentas a menos em comparação com municípios imediatamente antes do ponto de corte. Entretanto o p-valor e o intervalo de confiança não apontam pra significancia estatística do efeito.
