---
format: pdf

# misc
lang: pt-BR # siga o padrão: pt-BR, es-AR, en-US etc.
editor: source
---

# Exclusão das sedes municipais do grupo de tratamento fora da faixa de fronteira

```{r}
dropbox <- "c:/Users/victo/dropbox/DISSERTACAO"
library(sf)
library(tmap)
library(tidyverse)
library(readr)
library(skimr)
library(modelsummary)
library(rdrobust)
library(viridis)
```

# Criação dos dois universos possíveis

```{r}
espaciais <- read_rds(file.path(dropbox, "dados_espaciais.rds"))
violencia <- read_rds(file.path(dropbox, "municipal.rds"))
violencia <- violencia |> 
  filter(!is.na(id_municipio))

df <- left_join(espaciais, violencia)
df <- df |> 
  mutate(taxa_homens_jovens = as.numeric(taxa_homens_jovens))

# Filtrar dados dos municipios da faixa de fronteira
df_ff <- df |>
  filter(groups == "treatment") |> 
  mutate(sede_na_fronteira = ifelse(distancia_fronteira_terrestre<150000, "Dentro", "Fora"))


```


```{r}
ggplot()+
  geom_sf(data=espaciais, aes(fill = label), color = "black")+
  labs(fill = "Tipo de município")+
  # Tema e título
  theme_minimal()
  
  ggsave("municipioslabel.png",height = 16, width = 24, units = "cm")
```
```{r}
df |> 
  count(label, sort = T)
```

Os municípios do grupo de tratamento são aqueles que possuem alguma porção do seu território dentro da Faixa de Fronteira. Nessa condição, é possível que sua sede municipal esteja fora da faixa, o que, conforme discutimos na seção acima, pode acarretar problemas de seleção com sedes municipais do gurpo de controle que possam estar à uma distânica menor da faixa, violando portanto o princípio da regressão descontínua utilizada nesta anáilise. A tabela mostra quantas sedes em cada arco estão dentro ou fora da faixa. Importante notar a comparação que, proporcionalmente, o arco Sul apresenta muito menos sedes municipais fora da faixa, enquanto no arco Norte esse número chega a mais de um terço da amostra.

```{r}
library(dplyr)
library(tidyr)
library(knitr)

# Criar uma função para calcular quantidade e percentual por arco
calcular_arco <- function(df, arco_nome) {
  df |> 
    filter(arcos == arco_nome) |> 
    count(sede_na_fronteira) |> 
    mutate(
      percentual = (n / sum(n)) * 100,
      info = paste0(n, " (", formatC(percentual, format = "f", digits = 1), "%)")
    ) |> 
    select(sede_na_fronteira, info)
}

# Aplicar a função para cada arco
arco_norte <- calcular_arco(df_ff, "Arco Norte") |> mutate(arco = "Arco Norte")
arco_central <- calcular_arco(df_ff, "Arco Central") |> mutate(arco = "Arco Central")
arco_sul <- calcular_arco(df_ff, "Arco Sul") |> mutate(arco = "Arco Sul")

st_geometry(arco_norte) <- NULL
st_geometry(arco_central) <- NULL
st_geometry(arco_sul) <- NULL

# Combinar os resultados em um único dataframe e reorganizar em formato wide
tabela_geral <- bind_rows(arco_norte, arco_central, arco_sul) |> 
  pivot_wider(names_from = arco, values_from = info) |> 
  rename("Sede do Município" = sede_na_fronteira)

kable(tabela_geral, 
      format = "latex", 
      caption = "Quantidade e Percentual por Arco")

```

## Regressão Descontínua (RD)

```{r}
library(ggplot2)
library(sf)

df_ff <- df |> 
  filter(groups == "control" | (groups == "treatment" & distancia_fronteira_terrestre<150000))

grafico <- rdplot(df_ff$mortes_violentas, (df_ff$distancia_fronteira_terrestre)/1000, c = 150, nbins = 50,
       title = "", 
       y.label = "Mortes violentas por 100 mil hab.", 
       x.label = "Distância (km)")

ggsave("grafico.png",height = 8, width = 12, units = "cm")
```

\newpage
\tiny

```{r, include=FALSE}
df_ff <- df_ff %>%
  mutate(
    dummy_arco_central = if_else(arcos == "Arco Central", 1, 0),
    dummy_arco_norte = if_else(arcos == "Arco Norte", 1, 0),
    dummy_arco_sul = if_else(arcos == "Arco Sul", 1, 0)
  )

rdd_ff <- rdrobust(y = df_ff$mortes_violentas,
                   x = df_ff$distancia_fronteira_terrestre,
                   c = 150000)

summary(rdd_ff)

rdd_ff <- rdrobust(y = df_ff$mortes_violentas,
                   x = df_ff$distancia_fronteira_terrestre,
                   covs = cbind(df_ff$dummy_arco_central, df_ff$dummy_arco_norte ,df_ff$dummy_arco_sul, df_ff$latitude, df_ff$longitude),
                   c = 150000)

summary(rdd_ff)

rdd_ff <- rdrobust(y = df_ff$mortes_violentas,
                   x = df_ff$distancia_fronteira_terrestre,
                   covs = cbind(df_ff$taxa_analfabetismo, df_ff$taxa_desemprego, df_ff$gini, df_ff$pibpc,df_ff$taxa_renda_pobre, df_ff$taxa_trab_infantil, df_ff$taxa_homens_jovens), 
                   c = 150000)

summary(rdd_ff)

rdd_ff <- rdrobust(y = df_ff$mortes_violentas,
                   x = df_ff$distancia_fronteira_terrestre,
                   covs = cbind(df_ff$taxa_analfabetismo, df_ff$taxa_desemprego, df_ff$gini, df_ff$pibpc,df_ff$taxa_renda_pobre, df_ff$taxa_trab_infantil, df_ff$taxa_homens_jovens,df_ff$dummy_arco_central, df_ff$dummy_arco_norte ,df_ff$dummy_arco_sul, df_ff$latitude, df_ff$longitude), 
                   c = 150000)

summary(rdd_ff)
```

\normalsize

| Modelo | Estimador | Erro Padrão | p-valor | Covariáveis Incluídas |
|---|---|---|---|---|
| (1) | 8.177 | 7.300 | 0.263 | Distância da Fronteira |
| (2) | 11.162 | 6.488 | 0.085 | Distância da Fronteira, Dummies de Região, Latitude, Longitude |
| (3) | 13.265 | 8.211 | 0.106 | Distância da Fronteira, Variáveis Socioeconômicas |
| (4) | 11.948 | 8.194 | 0.145 | Todas as Covariáveis |

: Modelos com exclusão de sedes fora da Faixa de Fronteira no grupo de tratamento

O modelo estimou o efeito em 276 municípios ao longo da faixa de fronteira (de um total de 588) após a remoção dos valores faltantes da variável de mortes violentas. Desses 237 observações estavam dentro dos 150km e 39 fora. A estimativa de -8,867 sugere que, imediatamente após o ponto de corte há em média 8,867 mortes violentas a menos em comparação com municípios imediatamente antes do ponto de corte. Entretanto o p-valor e o intervalo de confiança não apontam pra significancia estatística do efeito.
