---
title: "regressões"
format: html
---

```{r}
dropbox <- "c:/Users/victor/dropbox/DISSERTACAO"
library(tidyverse)
library(sf)
library(rdrobust)
```

```{r}
espaciais <- read_rds(file.path(dropbox, "dados_espaciais.rds"))
violencia <- read_rds(file.path(dropbox, "municipal.rds"))
violencia <- violencia |> 
  filter(!is.na(id_municipio))

df <- left_join(espaciais, violencia)
df <- df |> 
  mutate(taxa_homens_jovens = as.numeric(taxa_homens_jovens),
         dummy_arco_central = if_else(arcos == "Arco Central", 1, 0),
         dummy_arco_norte = if_else(arcos == "Arco Norte", 1, 0),
         dummy_arco_sul = if_else(arcos == "Arco Sul", 1, 0))

rm(espaciais, violencia)
```

```{r}
df |> 
  ggplot()+
  geom_sf(aes(fill=label))+
  theme_minimal()

```

Municípios na faixa da fronteira (FdF) vis a vis municípios fora da FdF
Tratamento definido por M100 ∪ M101 ∪ M110 ∪ M111 e controle por M000

```{r}

df1 <- df 
  
socioecon <- cbind(df1$taxa_analfabetismo, df1$taxa_desemprego, df1$gini, df1$pibpc,df1$taxa_renda_pobre, df1$taxa_trab_infantil, df1$taxa_homens_jovens)

geograficas <- cbind(df1$dummy_arco_central, df1$dummy_arco_norte ,df1$dummy_arco_sul, df1$latitude, df1$longitude)

all <- cbind(df1$taxa_analfabetismo, df1$taxa_desemprego, df1$gini, df1$pibpc,df1$taxa_renda_pobre, df1$taxa_trab_infantil, df1$taxa_homens_jovens, df1$dummy_arco_central, df1$dummy_arco_norte ,df1$dummy_arco_sul, df1$latitude, df1$longitude)

rdplot(df1$mortes_violentas, (df1$distancia_fronteira_terrestre)/1000, c = 150, nbins = 50,
       title = "", 
       y.label = "Mortes violentas por 100 mil hab.", 
       x.label = "Distância (km)")

```

```{r}
rdd1 <- rdrobust(y = df1$mortes_violentas,
                 x = df1$distancia_fronteira_terrestre,
                 c = 150000)

summary(rdd1)

rdd1 <- rdrobust(y = df1$mortes_violentas,
                 x = df1$distancia_fronteira_terrestre,
                 covs = socioecon,  
                 c = 150000)
summary(rdd1)

rdd1 <- rdrobust(y = df1$mortes_violentas,
                 x = df1$distancia_fronteira_terrestre,
                 covs = geograficas,  
                 c = 150000)
summary(rdd1)

rdd1 <- rdrobust(y = df1$mortes_violentas,
                 x = df1$distancia_fronteira_terrestre,
                 covs = all,  
                 c = 150000)
summary(rdd1)

```

```{r}
seguranca_vars2 <- c("valor_2010", "valor_2011", "valor_2012", "valor_2013", "valor_2014", "valor_2015", "valor_2016", "valor_2017", "valor_2018", "valor_2019")

# Loop para rodar o modelo com cada variável de segurança
for (var in seguranca_vars2) {
  cat("\n\n### Resultados para a variável:", var, "\n")
  
  # Executar o modelo com bandwidth padrão
  rd_est <- rdrobust(y = df1[[var]], x = df1$distancia_fronteira_terrestre, c = 150000, covs = all)
  print(summary(rd_est))
}
```

```{r}
# Lista de variáveis de segurança
seguranca_vars <- c("feminicidio", "hom_doloso", "lesao", "mandado", "transito", "esclarecer", "latrocinio", "tentativa_hom")

# Loop para rodar o modelo com cada variável de segurança
for (var in seguranca_vars) {
  cat("\n\n### Resultados para a variável:", var, "\n")
  
  # Executar o modelo com bandwidth padrão
  rd_est <- rdrobust(y = df1[[var]], x = df1$distancia_fronteira_terrestre, c = 150000, covs = all)
  print(summary(rd_est))
}

```

 
Municípios na FdF (com sede dentro da FdF) vis a vis municípios fora da FdF
Tratamento definido por M101 ∪ M111 e controle por M000

```{r}
df2 <- df |> 
  filter(label %in% c("101", "111", "000"))
  
socioecon <- cbind(df2$taxa_analfabetismo, df2$taxa_desemprego, df2$gini, df2$pibpc,df2$taxa_renda_pobre, df2$taxa_trab_infantil, df2$taxa_homens_jovens)

geograficas <- cbind(df2$dummy_arco_central, df2$dummy_arco_norte ,df2$dummy_arco_sul, df2$latitude, df2$longitude)

all <- cbind(df2$taxa_analfabetismo, df2$taxa_desemprego, df2$gini, df2$pibpc,df2$taxa_renda_pobre, df2$taxa_trab_infantil, df2$taxa_homens_jovens, df2$dummy_arco_central, df2$dummy_arco_norte ,df2$dummy_arco_sul, df2$latitude, df2$longitude)

rdplot(df2$mortes_violentas, (df2$distancia_fronteira_terrestre)/1000, c = 150, nbins = 50,
       title = "", 
       y.label = "Mortes violentas por 100 mil hab.", 
       x.label = "Distância (km)")

```

```{r}

rdd2 <- rdrobust(y = df2$mortes_violentas,
                 x = df2$distancia_fronteira_terrestre,
                 c = 150000)

summary(rdd2)

rdd2 <- rdrobust(y = df2$mortes_violentas,
                 x = df2$distancia_fronteira_terrestre,
                 covs = socioecon,  
                 c = 150000)
summary(rdd2)

rdd2 <- rdrobust(y = df2$mortes_violentas,
                 x = df2$distancia_fronteira_terrestre,
                 covs = geograficas,  
                 c = 150000)
summary(rdd2)

rdd2 <- rdrobust(y = df2$mortes_violentas,
                 x = df2$distancia_fronteira_terrestre,
                 covs = all,  
                 c = 150000)
summary(rdd2)


```

```{r}
seguranca_vars2 <- c("valor_2010", "valor_2011", "valor_2012", "valor_2013", "valor_2014", "valor_2015", "valor_2016", "valor_2017", "valor_2018", "valor_2019")

# Loop para rodar o modelo com cada variável de segurança
for (var in seguranca_vars2) {
  cat("\n\n### Resultados para a variável:", var, "\n")
  
  # Executar o modelo com bandwidth padrão
  rd_est <- rdrobust(y = df2[[var]], x = df2$distancia_fronteira_terrestre, c = 150000, covs = all)
  print(summary(rd_est))
}
```

```{r}
# Lista de variáveis de segurança
seguranca_vars <- c("feminicidio", "hom_doloso", "lesao", "mandado", "transito", "esclarecer", "latrocinio", "tentativa_hom")

# Loop para rodar o modelo com cada variável de segurança
for (var in seguranca_vars) {
  cat("\n\n### Resultados para a variável:", var, "\n")
  
  # Executar o modelo com bandwidth padrão
  rd_est <- rdrobust(y = df2[[var]], x = df2$distancia_fronteira_terrestre, c = 150000, covs = all)
  print(summary(rd_est))
}

```
 
Municípios na FdF (com fronteira com outro país) vis a vis Municípios na FdF (sem fronteira com outro país)
“Efeito Fronteira”
Tratamento e controle são atendidos pelas forças armadas, porém o controle não faz fronteira com outro país
Tratamento definido por M110 ∪ M111 e controle por M100 ∪ M101
 
```{r}
df3 <- df |> 
  filter(label %in% c("101", "111", "100", "101"))
  
socioecon <- cbind(df3$taxa_analfabetismo, df3$taxa_desemprego, df3$gini, df3$pibpc,df3$taxa_renda_pobre, df3$taxa_trab_infantil, df3$taxa_homens_jovens)

geograficas <- cbind(df3$dummy_arco_central, df3$dummy_arco_norte ,df3$dummy_arco_sul, df3$latitude, df3$longitude)

all <- cbind(df3$taxa_analfabetismo, df3$taxa_desemprego, df3$gini, df3$pibpc,df3$taxa_renda_pobre, df3$taxa_trab_infantil, df3$taxa_homens_jovens, df3$dummy_arco_central, df3$dummy_arco_norte ,df3$dummy_arco_sul, df3$latitude, df3$longitude)

rdplot(df3$mortes_violentas, (df3$distancia_fronteira_terrestre)/1000, c = 150, nbins = 50,
       title = "", 
       y.label = "Mortes violentas por 100 mil hab.", 
       x.label = "Distância (km)")

```


```{r}
rdd3 <- rdrobust(y = df3$mortes_violentas,
                 x = df3$distancia_fronteira_terrestre,
                 c = 150000)

summary(rdd3)

rdd3 <- rdrobust(y = df3$mortes_violentas,
                 x = df3$distancia_fronteira_terrestre,
                 covs = socioecon,  
                 c = 150000)
summary(rdd3)

rdd3 <- rdrobust(y = df3$mortes_violentas,
                 x = df3$distancia_fronteira_terrestre,
                 covs = geograficas,  
                 c = 150000)
summary(rdd3)

rdd3 <- rdrobust(y = df3$mortes_violentas,
                 x = df3$distancia_fronteira_terrestre,
                 covs = all,  
                 c = 150000)
summary(rdd3)
```

```{r}
seguranca_vars2 <- c("valor_2010", "valor_2011", "valor_2012", "valor_2013", "valor_2014", "valor_2015", "valor_2016", "valor_2017", "valor_2018", "valor_2019")

# Loop para rodar o modelo com cada variável de segurança
for (var in seguranca_vars2) {
  cat("\n\n### Resultados para a variável:", var, "\n")
  
  # Executar o modelo com bandwidth padrão
  rd_est <- rdrobust(y = df3[[var]], x = df3$distancia_fronteira_terrestre, c = 150000, covs = all)
  print(summary(rd_est))
}
```

```{r}
# Lista de variáveis de segurança
seguranca_vars <- c("feminicidio", "hom_doloso", "lesao", "mandado", "transito", "esclarecer", "latrocinio", "tentativa_hom")

# Loop para rodar o modelo com cada variável de segurança
for (var in seguranca_vars) {
  cat("\n\n### Resultados para a variável:", var, "\n")
  
  # Executar o modelo com bandwidth padrão
  rd_est <- rdrobust(y = df3[[var]], x = df3$distancia_fronteira_terrestre, c = 150000, covs = all)
  print(summary(rd_est))
}

```

Municípios na FdF (sem fronteira com outro país) vis a vis municípios fora da faixa de fronteira
“Efeito Forças Armadas”
Tratamento e controle não fazem fronteira com outro país, porém, o tratamento recebe as “forças” armadas e o controle não recebe
Tratamento definido por M100 ∪ M101 e controle por M000

```{r}
df4 <- df |> 
  filter(label %in% c("100", "101", "000"))
  
socioecon <- cbind(df4$taxa_analfabetismo, df4$taxa_desemprego, df4$gini, df4$pibpc,df4$taxa_renda_pobre, df4$taxa_trab_infantil, df4$taxa_homens_jovens)

geograficas <- cbind(df4$dummy_arco_central, df4$dummy_arco_norte ,df4$dummy_arco_sul, df4$latitude, df4$longitude)

all <- cbind(df4$taxa_analfabetismo, df4$taxa_desemprego, df4$gini, df4$pibpc,df4$taxa_renda_pobre, df4$taxa_trab_infantil, df4$taxa_homens_jovens, df4$dummy_arco_central, df4$dummy_arco_norte ,df4$dummy_arco_sul, df4$latitude, df4$longitude)

rdplot(df4$mortes_violentas, (df4$distancia_fronteira_terrestre)/1000, c = 150, nbins = 50,
       title = "", 
       y.label = "Mortes violentas por 100 mil hab.", 
       x.label = "Distância (km)")

```


```{r}
rdd4 <- rdrobust(y = df4$mortes_violentas,
                 x = df4$distancia_fronteira_terrestre,
                 c = 150000)

summary(rdd4)

rdd4 <- rdrobust(y = df4$mortes_violentas,
                 x = df4$distancia_fronteira_terrestre,
                 covs = socioecon,  
                 c = 150000)
summary(rdd4)

rdd4 <- rdrobust(y = df4$mortes_violentas,
                 x = df4$distancia_fronteira_terrestre,
                 covs = geograficas,  
                 c = 150000)
summary(rdd4)

rdd4 <- rdrobust(y = df4$mortes_violentas,
                 x = df4$distancia_fronteira_terrestre,
                 covs = all,  
                 c = 150000)
summary(rdd4)

```

```{r}
seguranca_vars2 <- c("valor_2010", "valor_2011", "valor_2012", "valor_2013", "valor_2014", "valor_2015", "valor_2016", "valor_2017", "valor_2018", "valor_2019")

# Loop para rodar o modelo com cada variável de segurança
for (var in seguranca_vars2) {
  cat("\n\n### Resultados para a variável:", var, "\n")
  
  # Executar o modelo com bandwidth padrão
  rd_est <- rdrobust(y = df4[[var]], x = df4$distancia_fronteira_terrestre, c = 150000, covs = all)
  print(summary(rd_est))
}
```

```{r}
# Lista de variáveis de segurança
seguranca_vars <- c("feminicidio", "hom_doloso", "lesao", "mandado", "transito", "esclarecer", "latrocinio", "tentativa_hom")

# Loop para rodar o modelo com cada variável de segurança
for (var in seguranca_vars) {
  cat("\n\n### Resultados para a variável:", var, "\n")
  
  # Executar o modelo com bandwidth padrão
  rd_est <- rdrobust(y = df4[[var]], x = df4$distancia_fronteira_terrestre, c = 150000, covs = all)
  print(summary(rd_est))
}

```

Distância dos municípios da divisão entre tratamento e controle

```{r}

df5 <- df
  
socioecon <- cbind(df5$taxa_analfabetismo, df5$taxa_desemprego, df5$gini, df5$pibpc,df5$taxa_renda_pobre, df5$taxa_trab_infantil, df5$taxa_homens_jovens)

geograficas <- cbind(df5$dummy_arco_central, df5$dummy_arco_norte ,df5$dummy_arco_sul, df5$latitude, df5$longitude)

all <- cbind(df5$taxa_analfabetismo, df5$taxa_desemprego, df5$gini, df5$pibpc,df5$taxa_renda_pobre, df5$taxa_trab_infantil, df5$taxa_homens_jovens, df5$dummy_arco_central, df5$dummy_arco_norte ,df5$dummy_arco_sul, df5$latitude, df5$longitude)

rdplot(df5$mortes_violentas, (df5$distancia_fronteira_interior)/1000, c = 0, nbins = 50,
       title = "", 
       y.label = "Mortes violentas por 100 mil hab.", 
       x.label = "Distância (km)")

```

```{r}
rdd5 <- rdrobust(y = df5$mortes_violentas,
                 x = df5$distancia_fronteira_interior,
                 c = 0)

summary(rdd5)

rdd5 <- rdrobust(y = df5$mortes_violentas,
                 x = df5$distancia_fronteira_interior,
                 covs = socioecon,  
                 c = 0)
summary(rdd5)

rdd5 <- rdrobust(y = df5$mortes_violentas,
                 x = df5$distancia_fronteira_interior,
                 covs = geograficas,  
                 c = 0)
summary(rdd5)

rdd5 <- rdrobust(y = df5$mortes_violentas,
                 x = df5$distancia_fronteira_interior,
                 covs = all,  
                 c = 0)
summary(rdd5)

```

```{r}
seguranca_vars2 <- c("valor_2010", "valor_2011", "valor_2012", "valor_2013", "valor_2014", "valor_2015", "valor_2016", "valor_2017", "valor_2018", "valor_2019")

# Loop para rodar o modelo com cada variável de segurança
for (var in seguranca_vars2) {
  cat("\n\n### Resultados para a variável:", var, "\n")
  
  # Executar o modelo com bandwidth padrão
  rd_est <- rdrobust(y = df5[[var]], x = df5$distancia_fronteira_interior, c = 0, covs = all)
  print(summary(rd_est))
}
```

```{r}
# Lista de variáveis de segurança
seguranca_vars <- c("feminicidio", "hom_doloso", "lesao", "mandado", "transito", "esclarecer", "latrocinio", "tentativa_hom")

# Loop para rodar o modelo com cada variável de segurança
for (var in seguranca_vars) {
  cat("\n\n### Resultados para a variável:", var, "\n")
  
  # Executar o modelo com bandwidth padrão
  rd_est <- rdrobust(y = df5[[var]], x = df5$distancia_fronteira_interior, c = 0, covs = all)
  print(summary(rd_est))
}

```

