---
title: "regressões"
format: html
---

```{r}
dropbox <- "c:/Users/victo/dropbox/DISSERTACAO"
library(tidyverse)
library(sf)
library(rdrobust)
```

```{r}
espaciais <- read_rds(file.path(dropbox, "dados_espaciais.rds"))
violencia <- read_rds(file.path(dropbox, "municipal.rds"))
violencia <- violencia |> 
  filter(!is.na(id_municipio))

df <- left_join(espaciais, violencia)
df <- df |> 
  mutate(taxa_homens_jovens = as.numeric(taxa_homens_jovens),
         dummy_arco_central = if_else(arcos == "Arco Central", 1, 0),
         dummy_arco_norte = if_else(arcos == "Arco Norte", 1, 0),
         dummy_arco_sul = if_else(arcos == "Arco Sul", 1, 0))

rm(espaciais, violencia)
```

```{r}

list1 <- list("100" = "tratamento",  "101" = "tratamento", "110" = "tratamento", "111" = "tratamento", "000" = "controle")
list2 <- list("100" = "controle",  "101" = "controle", "110" = "tratamento", "111" = "tratamento", "000" = "controle")

classificar <- function(x){purrr::pluck(list1, x)}
classificar2 <- function(x){purrr::pluck(list2, x)}

df$Grupos <- purrr::map_chr(df$label, classificar)
df$Grupo <- purrr::map_chr(df$label, classificar2)

df |>  
  ggplot()+
  geom_sf(aes(fill=Grupos), stroke = 0.1)+
  theme_minimal()
ggsave("grupo1.png",height = 20, width = 20, units = "cm")

df |> 
  filter(label %in% c("101", "111", "000")) |> 
  ggplot()+
  geom_sf(aes(fill=Grupos), stroke = 0.1)+
  theme_minimal()
ggsave("grupo2.png",height = 20, width = 20, units = "cm")

df |> 
  filter(label %in% c("101", "111", "100", "110")) |> 
  ggplot()+
  geom_sf(aes(fill=Grupo), stroke = 0.1)+
  theme_minimal()
ggsave("grupo3.png",height = 20, width = 20, units = "cm")


df |> 
  filter(label %in% c("100", "101", "000")) |> 
  ggplot()+
  geom_sf(aes(fill=Grupos), stroke = 0.1)+
  theme_minimal()
ggsave("grupo4.png",height = 20, width = 20, units = "cm")

```

Municípios na faixa da fronteira (FdF) vis a vis municípios fora da FdF
Tratamento definido por M100 ∪ M101 ∪ M110 ∪ M111 e controle por M000

```{r}

df1 <- df 
  
socioecon <- cbind(df1$taxa_analfabetismo, df1$taxa_desemprego, df1$gini, df1$pibpc,df1$taxa_renda_pobre, df1$taxa_trab_infantil, df1$taxa_homens_jovens)

geograficas <- cbind(df1$dummy_arco_central, df1$dummy_arco_norte, df1$latitude, df1$longitude)

all <- cbind(df1$taxa_analfabetismo, df1$taxa_desemprego, df1$gini, df1$pibpc,df1$taxa_renda_pobre, df1$taxa_trab_infantil, df1$taxa_homens_jovens, df1$dummy_arco_central, df1$dummy_arco_norte, df1$latitude, df1$longitude)

rdplot(df1$mortes_violentas, (df1$distancia_fronteira_terrestre)/1000, c = 150, nbins = 50,
       title = "", 
       y.label = "Mortes violentas por 100 mil hab.", 
       x.label = "Distância (km)")

```

```{r}
mortes_violentas1 <- rdrobust(y = df1$mortes_violentas,
                 x = df1$distancia_fronteira_terrestre,
                 c = 150000)

mortes_violentas2 <- rdrobust(y = df1$mortes_violentas,
                 x = df1$distancia_fronteira_terrestre,
                 covs = socioecon,  
                 c = 150000)

mortes_violentas3 <- rdrobust(y = df1$mortes_violentas,
                 x = df1$distancia_fronteira_terrestre,
                 covs = geograficas,  
                 c = 150000)

mortes_violentas4 <- rdrobust(y = df1$mortes_violentas,
                 x = df1$distancia_fronteira_terrestre,
                 covs = all,  
                 c = 150000)

```

```{r}
# add custom functions to extract estimates (tidy) and goodness-of-fit (glance) information
tidy.rdrobust <- function(x, ...) {
    ret <- data.frame(
      term      = "distância fronteira",
      estimate  = x$coef["Conventional", ],
      std.error  = x$se["Conventional", ],
      p.value = x$pv["Conventional", ])
    ret
}

glance.rdrobust <- function(x, ...) {
    ret <- data.frame(
      N_obs_treated = x$N[1],
      N_obs_control   = x$N[2])
    ret
}

# summarize the model
modelsummary::modelsummary(list("Mortes violentas" = mortes_violentas1, 
                                "Mortes violentas \n (cov. socioecon.)" = mortes_violentas2, 
                                "Mortes violentas\n (cov. geográficas)" = mortes_violentas3, 
                                "Mortes violentas \n (todas as cov.)" = mortes_violentas4),
                           statistic = 'std.error',
                           stars = T ,
                           output = "latex")
```


```{r}
anos1 <- list(
  "ano 2010" = rdrobust(y = df1$valor_2010, x = df1$distancia_fronteira_terrestre, c = 150000, covs = all),
  "ano 2011" = rdrobust(y = df1$valor_2011, x = df1$distancia_fronteira_terrestre, c = 150000, covs = all),
  "ano 2012" = rdrobust(y = df1$valor_2012, x = df1$distancia_fronteira_terrestre, c = 150000, covs = all),
  "ano 2013" = rdrobust(y = df1$valor_2013, x = df1$distancia_fronteira_terrestre, c = 150000, covs = all),
  "ano 2014" = rdrobust(y = df1$valor_2014, x = df1$distancia_fronteira_terrestre, c = 150000, covs = all),
  "ano 2015" = rdrobust(y = df1$valor_2015, x = df1$distancia_fronteira_terrestre, c = 150000, covs = all),
  "ano 2016" = rdrobust(y = df1$valor_2016, x = df1$distancia_fronteira_terrestre, c = 150000, covs = all),
  "ano 2017" = rdrobust(y = df1$valor_2017, x = df1$distancia_fronteira_terrestre, c = 150000, covs = all),
  "ano 2018" = rdrobust(y = df1$valor_2018, x = df1$distancia_fronteira_terrestre, c = 150000, covs = all),
  "ano 2019" = rdrobust(y = df1$valor_2019, x = df1$distancia_fronteira_terrestre, c = 150000, covs = all))

modelsummary::modelsummary(anos1,
                           statistic = 'std.error',
                           stars = T,
                           output = "latex")
```

```{r}
crimes1 <- list(
  "feminicidio" = rdrobust(y = df1$feminicidio, x = df1$distancia_fronteira_terrestre, c = 150000, covs = all),
  "hom_doloso" = rdrobust(y = df1$hom_doloso, x = df1$distancia_fronteira_terrestre, c = 150000, covs = all),
  "lesao" = rdrobust(y = df1$lesao, x = df1$distancia_fronteira_terrestre, c = 150000, covs = all),
  "mandado" = rdrobust(y = df1$mandado, x = df1$distancia_fronteira_terrestre, c = 150000, covs = all),
  "transito" = rdrobust(y = df1$transito, x = df1$distancia_fronteira_terrestre, c = 150000, covs = all),
  "esclarecer" = rdrobust(y = df1$esclarecer, x = df1$distancia_fronteira_terrestre, c = 150000, covs = all),
  "latrocinio" = rdrobust(y = df1$latrocinio, x = df1$distancia_fronteira_terrestre, c = 150000, covs = all))

modelsummary::modelsummary(crimes1,
                           statistic = 'std.error',
                           stars = T,
                           output = "latex")

```

Municípios na FdF (com sede dentro da FdF) vis a vis municípios fora da FdF
Tratamento definido por M101 ∪ M111 e controle por M000

```{r}
df2 <- df |> 
  filter(label %in% c("101", "111", "000"))
  
socioecon <- cbind(df2$taxa_analfabetismo, df2$taxa_desemprego, df2$gini, df2$pibpc,df2$taxa_renda_pobre, df2$taxa_trab_infantil, df2$taxa_homens_jovens)

geograficas <- cbind(df2$dummy_arco_central, df2$dummy_arco_norte, df2$latitude, df2$longitude)

all <- cbind(df2$taxa_analfabetismo, df2$taxa_desemprego, df2$gini, df2$pibpc,df2$taxa_renda_pobre, df2$taxa_trab_infantil, df2$taxa_homens_jovens, df2$dummy_arco_central, df2$dummy_arco_norte, df2$latitude, df2$longitude)

rdplot(df2$mortes_violentas, (df2$distancia_fronteira_terrestre)/1000, c = 150, nbins = 50,
       title = "", 
       y.label = "Mortes violentas por 100 mil hab.", 
       x.label = "Distância (km)")

```

```{r}
mortes_violentas1 <- rdrobust(y = df2$mortes_violentas,
                 x = df2$distancia_fronteira_terrestre,
                 c = 150000)

mortes_violentas2 <- rdrobust(y = df2$mortes_violentas,
                 x = df2$distancia_fronteira_terrestre,
                 covs = socioecon,  
                 c = 150000)

mortes_violentas3 <- rdrobust(y = df2$mortes_violentas,
                 x = df2$distancia_fronteira_terrestre,
                 covs = geograficas,  
                 c = 150000)

mortes_violentas4 <- rdrobust(y = df2$mortes_violentas,
                 x = df2$distancia_fronteira_terrestre,
                 covs = all,  
                 c = 150000)


# summarize the model
modelsummary::modelsummary(list("Mortes violentas" = mortes_violentas1, 
                                "Mortes violentas \n (cov. socioecon.)" = mortes_violentas2, 
                                "Mortes violentas\n (cov. geográficas)" = mortes_violentas3, 
                                "Mortes violentas \n (todas as cov.)" = mortes_violentas4),
                           statistic = 'std.error',
                           stars = T ,
                           output = "latex")
```


```{r}
anos2 <- list(
  "ano 2010" = rdrobust(y = df2$valor_2010, x = df2$distancia_fronteira_terrestre, c = 150000, covs = all),
  "ano 2011" = rdrobust(y = df2$valor_2011, x = df2$distancia_fronteira_terrestre, c = 150000, covs = all),
  "ano 2012" = rdrobust(y = df2$valor_2012, x = df2$distancia_fronteira_terrestre, c = 150000, covs = all),
  "ano 2013" = rdrobust(y = df2$valor_2013, x = df2$distancia_fronteira_terrestre, c = 150000, covs = all),
  "ano 2014" = rdrobust(y = df2$valor_2014, x = df2$distancia_fronteira_terrestre, c = 150000, covs = all),
  "ano 2015" = rdrobust(y = df2$valor_2015, x = df2$distancia_fronteira_terrestre, c = 150000, covs = all),
  "ano 2016" = rdrobust(y = df2$valor_2016, x = df2$distancia_fronteira_terrestre, c = 150000, covs = all),
  "ano 2017" = rdrobust(y = df2$valor_2017, x = df2$distancia_fronteira_terrestre, c = 150000, covs = all),
  "ano 2018" = rdrobust(y = df2$valor_2018, x = df2$distancia_fronteira_terrestre, c = 150000, covs = all),
  "ano 2019" = rdrobust(y = df2$valor_2019, x = df2$distancia_fronteira_terrestre, c = 150000, covs = all))

modelsummary::modelsummary(anos2,
                           statistic = 'std.error',
                           stars = T,
                           output = "latex")
```

```{r}
crimes2 <- list(
  "feminicidio" = rdrobust(y = df2$feminicidio, x = df2$distancia_fronteira_terrestre, c = 150000, covs = all),
  "hom_doloso" = rdrobust(y = df2$hom_doloso, x = df2$distancia_fronteira_terrestre, c = 150000, covs = all),
  "lesao" = rdrobust(y = df2$lesao, x = df2$distancia_fronteira_terrestre, c = 150000, covs = all),
  "mandado" = rdrobust(y = df2$mandado, x = df2$distancia_fronteira_terrestre, c = 150000, covs = all),
  "transito" = rdrobust(y = df2$transito, x = df2$distancia_fronteira_terrestre, c = 150000, covs = all),
  "esclarecer" = rdrobust(y = df2$esclarecer, x = df2$distancia_fronteira_terrestre, c = 150000, covs = all),
  "latrocinio" = rdrobust(y = df2$latrocinio, x = df2$distancia_fronteira_terrestre, c = 150000, covs = all))

modelsummary::modelsummary(crimes2,
                           statistic = 'std.error',
                           stars = T,
                           output = "latex")

```
 
Municípios na FdF (com fronteira com outro país) vis a vis Municípios na FdF (sem fronteira com outro país)
“Efeito Fronteira”
Tratamento e controle são atendidos pelas forças armadas, porém o controle não faz fronteira com outro país
Tratamento definido por M110 ∪ M111 e controle por M100 ∪ M101
 
```{r}
df3 <- df |> 
  filter(label %in% c("101", "111", "100", "101"))
  
socioecon <- cbind(df3$taxa_analfabetismo, df3$taxa_desemprego, df3$gini, df3$pibpc,df3$taxa_renda_pobre, df3$taxa_trab_infantil, df3$taxa_homens_jovens)

geograficas <- cbind(df3$dummy_arco_central, df3$dummy_arco_norte, df3$latitude, df3$longitude)

all <- cbind(df3$taxa_analfabetismo, df3$taxa_desemprego, df3$gini, df3$pibpc,df3$taxa_renda_pobre, df3$taxa_trab_infantil, df3$taxa_homens_jovens, df3$dummy_arco_central, df3$dummy_arco_norte, df3$latitude, df3$longitude)

rdplot(df3$mortes_violentas, (df3$distancia_fronteira_terrestre)/1000, c = 150, nbins = 50,
       title = "", 
       y.label = "Mortes violentas por 100 mil hab.", 
       x.label = "Distância (km)")

```


```{r}
mortes_violentas1 <- rdrobust(y = df3$mortes_violentas,
                 x = df3$distancia_fronteira_terrestre,
                 c = 150000)

mortes_violentas2 <- rdrobust(y = df3$mortes_violentas,
                 x = df3$distancia_fronteira_terrestre,
                 covs = socioecon,  
                 c = 150000)

mortes_violentas3 <- rdrobust(y = df3$mortes_violentas,
                 x = df3$distancia_fronteira_terrestre,
                 covs = geograficas,  
                 c = 150000)

mortes_violentas4 <- rdrobust(y = df3$mortes_violentas,
                 x = df3$distancia_fronteira_terrestre,
                 covs = all,  
                 c = 150000)


# summarize the model
modelsummary::modelsummary(list("Mortes violentas" = mortes_violentas1, 
                                "Mortes violentas \n (cov. socioecon.)" = mortes_violentas2, 
                                "Mortes violentas\n (cov. geográficas)" = mortes_violentas3, 
                                "Mortes violentas \n (todas as cov.)" = mortes_violentas4),
                           statistic = 'std.error',
                           stars = T ,
                           output = "latex")
```


```{r}
anos3 <- list(
  "ano 2010" = rdrobust(y = df3$valor_2010, x = df3$distancia_fronteira_terrestre, c = 150000, covs = all),
  "ano 2011" = rdrobust(y = df3$valor_2011, x = df3$distancia_fronteira_terrestre, c = 150000, covs = all),
  "ano 2012" = rdrobust(y = df3$valor_2012, x = df3$distancia_fronteira_terrestre, c = 150000, covs = all),
  "ano 2013" = rdrobust(y = df3$valor_2013, x = df3$distancia_fronteira_terrestre, c = 150000, covs = all),
  "ano 2014" = rdrobust(y = df3$valor_2014, x = df3$distancia_fronteira_terrestre, c = 150000, covs = all),
  "ano 2015" = rdrobust(y = df3$valor_2015, x = df3$distancia_fronteira_terrestre, c = 150000, covs = all),
  "ano 2016" = rdrobust(y = df3$valor_2016, x = df3$distancia_fronteira_terrestre, c = 150000, covs = all),
  "ano 2017" = rdrobust(y = df3$valor_2017, x = df3$distancia_fronteira_terrestre, c = 150000, covs = all),
  "ano 2018" = rdrobust(y = df3$valor_2018, x = df3$distancia_fronteira_terrestre, c = 150000, covs = all),
  "ano 2019" = rdrobust(y = df3$valor_2019, x = df3$distancia_fronteira_terrestre, c = 150000, covs = all))

modelsummary::modelsummary(anos3,
                           statistic = 'std.error',
                           stars = T,
                           output = "latex")
```

```{r}
crimes3 <- list(
  "feminicidio" = rdrobust(y = df3$feminicidio, x = df3$distancia_fronteira_terrestre, c = 150000, covs = all),
  "hom_doloso" = rdrobust(y = df3$hom_doloso, x = df3$distancia_fronteira_terrestre, c = 150000, covs = all),
  "lesao" = rdrobust(y = df3$lesao, x = df3$distancia_fronteira_terrestre, c = 150000, covs = all),
  "mandado" = rdrobust(y = df3$mandado, x = df3$distancia_fronteira_terrestre, c = 150000, covs = all),
  "transito" = rdrobust(y = df3$transito, x = df3$distancia_fronteira_terrestre, c = 150000, covs = all),
  "esclarecer" = rdrobust(y = df3$esclarecer, x = df3$distancia_fronteira_terrestre, c = 150000, covs = all),
  "latrocinio" = rdrobust(y = df3$latrocinio, x = df3$distancia_fronteira_terrestre, c = 150000, covs = all))

modelsummary::modelsummary(crimes3,
                           statistic = 'std.error',
                           stars = T,
                           output = "latex")

```

Municípios na FdF (sem fronteira com outro país) vis a vis municípios fora da faixa de fronteira
“Efeito Forças Armadas”
Tratamento e controle não fazem fronteira com outro país, porém, o tratamento recebe as “forças” armadas e o controle não recebe
Tratamento definido por M100 ∪ M101 e controle por M000

```{r}
df4 <- df |> 
  filter(label %in% c("100", "101", "000"))
  
socioecon <- cbind(df4$taxa_analfabetismo, df4$taxa_desemprego, df4$gini, df4$pibpc,df4$taxa_renda_pobre, df4$taxa_trab_infantil, df4$taxa_homens_jovens)

geograficas <- cbind(df4$dummy_arco_central, df4$dummy_arco_norte, df4$latitude, df4$longitude)

all <- cbind(df4$taxa_analfabetismo, df4$taxa_desemprego, df4$gini, df4$pibpc,df4$taxa_renda_pobre, df4$taxa_trab_infantil, df4$taxa_homens_jovens, df4$dummy_arco_central, df4$dummy_arco_norte, df4$latitude, df4$longitude)

rdplot(df4$mortes_violentas, (df4$distancia_fronteira_terrestre)/1000, c = 150, nbins = 50,
       title = "", 
       y.label = "Mortes violentas por 100 mil hab.", 
       x.label = "Distância (km)")

```


```{r}
mortes_violentas1 <- rdrobust(y = df4$mortes_violentas,
                 x = df4$distancia_fronteira_terrestre,
                 c = 150000)

mortes_violentas2 <- rdrobust(y = df4$mortes_violentas,
                 x = df4$distancia_fronteira_terrestre,
                 covs = socioecon,  
                 c = 150000)

mortes_violentas3 <- rdrobust(y = df4$mortes_violentas,
                 x = df4$distancia_fronteira_terrestre,
                 covs = geograficas,  
                 c = 150000)

mortes_violentas4 <- rdrobust(y = df4$mortes_violentas,
                 x = df4$distancia_fronteira_terrestre,
                 covs = all,  
                 c = 150000)


# summarize the model
modelsummary::modelsummary(list("Mortes violentas" = mortes_violentas1, 
                                "Mortes violentas \n (cov. socioecon.)" = mortes_violentas2, 
                                "Mortes violentas\n (cov. geográficas)" = mortes_violentas3, 
                                "Mortes violentas \n (todas as cov.)" = mortes_violentas4),
                           statistic = 'std.error',
                           stars = T ,
                           output = "latex")
```


```{r}
anos4 <- list(
  "ano 2010" = rdrobust(y = df4$valor_2010, x = df4$distancia_fronteira_terrestre, c = 150000, covs = all),
  "ano 2011" = rdrobust(y = df4$valor_2011, x = df4$distancia_fronteira_terrestre, c = 150000, covs = all),
  "ano 2012" = rdrobust(y = df4$valor_2012, x = df4$distancia_fronteira_terrestre, c = 150000, covs = all),
  "ano 2013" = rdrobust(y = df4$valor_2013, x = df4$distancia_fronteira_terrestre, c = 150000, covs = all),
  "ano 2014" = rdrobust(y = df4$valor_2014, x = df4$distancia_fronteira_terrestre, c = 150000, covs = all),
  "ano 2015" = rdrobust(y = df4$valor_2015, x = df4$distancia_fronteira_terrestre, c = 150000, covs = all),
  "ano 2016" = rdrobust(y = df4$valor_2016, x = df4$distancia_fronteira_terrestre, c = 150000, covs = all),
  "ano 2017" = rdrobust(y = df4$valor_2017, x = df4$distancia_fronteira_terrestre, c = 150000, covs = all),
  "ano 2018" = rdrobust(y = df4$valor_2018, x = df4$distancia_fronteira_terrestre, c = 150000, covs = all),
  "ano 2019" = rdrobust(y = df4$valor_2019, x = df4$distancia_fronteira_terrestre, c = 150000, covs = all))

modelsummary::modelsummary(anos4,
                           statistic = 'std.error',
                           stars = T,
                           output = "latex")
```

```{r}
crimes4 <- list(
  "feminicidio" = rdrobust(y = df4$feminicidio, x = df4$distancia_fronteira_terrestre, c = 150000, covs = all),
  "hom_doloso" = rdrobust(y = df4$hom_doloso, x = df4$distancia_fronteira_terrestre, c = 150000, covs = all),
  "lesao" = rdrobust(y = df4$lesao, x = df4$distancia_fronteira_terrestre, c = 150000, covs = all),
  "mandado" = rdrobust(y = df4$mandado, x = df4$distancia_fronteira_terrestre, c = 150000, covs = all),
  "transito" = rdrobust(y = df4$transito, x = df4$distancia_fronteira_terrestre, c = 150000, covs = all),
  "esclarecer" = rdrobust(y = df4$esclarecer, x = df4$distancia_fronteira_terrestre, c = 150000, covs = all),
  "latrocinio" = rdrobust(y = df4$latrocinio, x = df4$distancia_fronteira_terrestre, c = 150000, covs = all))

modelsummary::modelsummary(crimes4,
                           statistic = 'std.error',
                           stars = T,
                           output = "latex")

```

Distância dos municípios da divisão entre tratamento e controle

```{r}

df5 <- df
  
socioecon <- cbind(df5$taxa_analfabetismo, df5$taxa_desemprego, df5$gini, df5$pibpc,df5$taxa_renda_pobre, df5$taxa_trab_infantil, df5$taxa_homens_jovens)

geograficas <- cbind(df5$dummy_arco_central, df5$dummy_arco_norte, df5$latitude, df5$longitude)

all <- cbind(df5$taxa_analfabetismo, df5$taxa_desemprego, df5$gini, df5$pibpc,df5$taxa_renda_pobre, df5$taxa_trab_infantil, df5$taxa_homens_jovens, df5$dummy_arco_central, df5$dummy_arco_norte, df5$latitude, df5$longitude)

rdplot(df5$mortes_violentas, (df5$distancia_fronteira_interior)/1000, c = 0, nbins = 50,
       title = "", 
       y.label = "Mortes violentas por 100 mil hab.", 
       x.label = "Distância (km)")

```

```{r}
mortes_violentas1 <- rdrobust(y = df5$mortes_violentas,
                 x = df5$distancia_fronteira_interior,
                 c = 0)

mortes_violentas2 <- rdrobust(y = df5$mortes_violentas,
                 x = df5$distancia_fronteira_interior,
                 covs = socioecon,  
                 c = 0)

mortes_violentas3 <- rdrobust(y = df5$mortes_violentas,
                 x = df5$distancia_fronteira_interior,
                 covs = geograficas,  
                 c = 0)

mortes_violentas4 <- rdrobust(y = df5$mortes_violentas,
                 x = df5$distancia_fronteira_interior,
                 covs = all,  
                 c = 0)

tidy.rdrobust <- function(x, ...) {
    ret <- data.frame(
      term      = "distância fronteira interna",
      estimate  = x$coef["Conventional", ],
      std.error  = x$se["Conventional", ],
      p.value = x$pv["Conventional", ])
    ret
}

# summarize the model
modelsummary::modelsummary(list("Mortes violentas" = mortes_violentas1, 
                                "Mortes violentas \n (cov. socioecon.)" = mortes_violentas2, 
                                "Mortes violentas\n (cov. geográficas)" = mortes_violentas3, 
                                "Mortes violentas \n (todas as cov.)" = mortes_violentas4),
                           statistic = 'std.error',
                           stars = T ,
                           output = "latex")
```


```{r}
anos5 <- list(
  "ano 2010" = rdrobust(y = df5$valor_2010, x = df5$distancia_fronteira_interior, c = 0, covs = all),
  "ano 2011" = rdrobust(y = df5$valor_2011, x = df5$distancia_fronteira_interior, c = 0, covs = all),
  "ano 2012" = rdrobust(y = df5$valor_2012, x = df5$distancia_fronteira_interior, c = 0, covs = all),
  "ano 2013" = rdrobust(y = df5$valor_2013, x = df5$distancia_fronteira_interior, c = 0, covs = all),
  "ano 2014" = rdrobust(y = df5$valor_2014, x = df5$distancia_fronteira_interior, c = 0, covs = all),
  "ano 2015" = rdrobust(y = df5$valor_2015, x = df5$distancia_fronteira_interior, c = 0, covs = all),
  "ano 2016" = rdrobust(y = df5$valor_2016, x = df5$distancia_fronteira_interior, c = 0, covs = all),
  "ano 2017" = rdrobust(y = df5$valor_2017, x = df5$distancia_fronteira_interior, c = 0, covs = all),
  "ano 2018" = rdrobust(y = df5$valor_2018, x = df5$distancia_fronteira_interior, c = 0, covs = all),
  "ano 2019" = rdrobust(y = df5$valor_2019, x = df5$distancia_fronteira_interior, c = 0, covs = all))

modelsummary::modelsummary(anos5,
                           statistic = 'std.error',
                           stars = T,
                           output = "latex")
```

```{r}
crimes5 <- list(
  "feminicidio" = rdrobust(y = df5$feminicidio, x = df5$distancia_fronteira_interior, c = 0, covs = all),
  "hom_doloso" = rdrobust(y = df5$hom_doloso, x = df5$distancia_fronteira_interior, c = 0, covs = all),
  "lesao" = rdrobust(y = df5$lesao, x = df5$distancia_fronteira_interior, c = 0, covs = all),
  "mandado" = rdrobust(y = df5$mandado, x = df5$distancia_fronteira_interior, c = 0, covs = all),
  "transito" = rdrobust(y = df5$transito, x = df5$distancia_fronteira_interior, c = 0, covs = all),
  "esclarecer" = rdrobust(y = df5$esclarecer, x = df5$distancia_fronteira_interior, c = 0, covs = all),
  "latrocinio" = rdrobust(y = df5$latrocinio, x = df5$distancia_fronteira_interior, c = 0, covs = all))

modelsummary::modelsummary(crimes5,
                           statistic = 'std.error',
                           stars = T,
                           output = "latex")

```


