---
format: pdf

# misc
lang: pt-BR # siga o padrão: pt-BR, es-AR, en-US etc.
editor: source
---


# Arco Central

```{r message=FALSE, include=FALSE}
dropbox <- "c:/Users/victor/dropbox/DISSERTACAO"
library(sf)
library(tmap)
library(tidyverse)
library(readr)
library(skimr)
library(modelsummary)
library(rdrobust)
library(viridis)
```

```{r message=FALSE, include=FALSE}
espaciais <- read_rds(file.path(dropbox, "dados_espaciais.rds"))
violencia <- read_rds(file.path(dropbox, "municipal.rds"))
violencia <- violencia |> 
  filter(!is.na(id_municipio))

df <- left_join(espaciais, violencia)
df <- df |> 
  mutate(taxa_homens_jovens = as.numeric(taxa_homens_jovens))

df

```

## Contexto

O Arco central da faixa de fronteira brasileira é constituído de 101 municípios, classificados aqui como tratamento. Com a proposta de expansão, 74 municípios passariam a fazer parte da faixa de fronteira e são classificados aqui como grupo de controle. Utilizando o método de **Regressão Descontínua (RDD)**, buscamos identificar se a presença militar próximo à fronteira está associada a variações significativas nos indicadores de violência, especificamente o número de mortes violentas por 100 mil habitantes.

```{r echo=FALSE, fig.width=5}
library(ggplot2)
library(sf)
# Filtrar dados do arco central
df_central <- df |> filter(arcos == "Arco Central")

ggplot(data = df_central) +
  geom_sf(aes(fill = distancias_fronteira_interior/1000, colour = groups)) +
  scale_fill_viridis_c() +  # Escala de cores para a distância
  scale_color_viridis(option = "C", discrete=T, alpha = .3)+
  labs(fill = "Distância (km)",
       colour = "Grupo")

```

A **variável de cutoff** utilizada é a distância em relação ao limite entre tratamento e controle, sendo o ponto de corte (cutoff) igual a zero. O grupo de tratamento é composto por municípios próximos à fronteira (valores negativos), onde há presença das Forças Armadas, enquanto os municípios mais distantes (valores positivos) compõem o grupo de controle, sem a presença militar.

## Resultados Principais

### Mortes violentas

```{r echo=FALSE, fig.width=5}
rdplot(df_central$mortes_violentas, (df_central$distancias_fronteira_interior)/1000, c = 0, nbins = 80,
       title = "", 
       y.label = "Mortes violentas por 100 mil hab.", 
       x.label = "Distância (km)")

```

```{r echo=FALSE}
# Carregando pacotes necessários
library(rdrobust)
library(tidyverse)

# Filtrar dados do arco central
df_central <- df |> filter(arcos == "Arco Central")



# Rodando o modelo RDD
rdd_central <- rdrobust(y = df_central$mortes_violentas, 
                                            x = df_central$distancias_fronteira_interior,
                                            c = 0)

# Resumo dos resultados
summary(rdd_central)

```

O coeficiente estimado sugere que a presença das Forças Armadas no Arco Central está associada a um aumento no número de mortes violentas por 100 mil habitantes no grupo de tratamento, mas esse efeito não é estatisticamente significativo. A incerteza no efeito (erro padrão relativamente grande e intervalo de confiança abrangente) indica que não podemos afirmar com segurança que há um efeito real da atuação militar nessa região. Essa conclusão se baseia na interpretação de Huntington-Klein (2021), que recomenda a inversão da interpretação do coeficiente em cenários onde o tratamento está à esquerda do cutoff.

### Controles

Apesar do modelo de RDD ser capaz de determinar o efeito do tratamento com relativa segurança sem aplicar outras variáveis de controle, existe a possibilidade de o fazer para verificar a heterogeneidade de efeitos. Apresenta-se aqui a interação da variável de distância entre tratamento/controle com variáveis socioeconômicas. A análise mostra que o impacto da atuação militar varia conforme características socioeconômicas dos municípios:

```{r,echo=FALSE}
# Filtrar dados do arco central
df_central <- df |> filter(arcos == "Arco Central")

# Criando variáveis moderadoras
moderadores <- cbind(df_central$taxa_analfabetismo, df_central$distancias_fronteira_interior * df_central$taxa_analfabetismo,
                     df_central$taxa_desemprego, df_central$distancias_fronteira_interior * df_central$taxa_desemprego,
                     df_central$gini, df_central$distancias_fronteira_interior * df_central$gini,
                     df_central$pibpc, df_central$distancias_fronteira_interior * df_central$pibpc,
                     df_central$taxa_renda_pobre, df_central$distancias_fronteira_interior * df_central$taxa_renda_pobre,
                     df_central$taxa_trab_infantil, df_central$distancias_fronteira_interior * df_central$taxa_trab_infantil,
                     df_central$taxa_homens_jovens, df_central$distancias_fronteira_interior * df_central$taxa_homens_jovens)
# Rodando o modelo RDD com múltiplos moderadores

rdd_central_multiplos_moderadores <- rdrobust(y = df_central$mortes_violentas, 
                                            x = df_central$distancias_fronteira_interior, 
                                            covs = moderadores, 
                                            c = 0)

# Resumo dos resultados
summary(rdd_central_multiplos_moderadores)
```

No modelo, observando a mesma estratégia do Arco Norte, inclui-se as variáveis moderadoras (a saber: taxa de analfabetismo, PIB per capita, taxa de desemprego, índice de Gini, e percentuais de baixa renda, homens jovens e trabalho infantil). O coeficiente de 137.16 mortes a mais por 100 mil habitantes no grupo de tratamento foi altamente significativo (p = 0.006). Isso sugere que, no Arco Central, a presença das Forças Armadas está associada a um aumento significativo nas mortes violentas. Este resultado é alarmante e vai de encontro à expectativa de que a atuação militar poderia reduzir a violência.

Entretanto, o pacote `rdrobust` nesse caso calculou uma largura de banda que incluiu somente 6 municípios do grupo de tratamento. O modelo a seguir teve configuração manual para aumentar o número de observações.

```{r,echo=FALSE}
# Filtrar dados do arco central
df_central <- df |> filter(arcos == "Arco Central")

# Criando variáveis moderadoras
moderadores <- cbind(df_central$taxa_analfabetismo, df_central$distancias_fronteira_interior * df_central$taxa_analfabetismo,
                     df_central$taxa_desemprego, df_central$distancias_fronteira_interior * df_central$taxa_desemprego,
                     df_central$gini, df_central$distancias_fronteira_interior * df_central$gini,
                     df_central$pibpc, df_central$distancias_fronteira_interior * df_central$pibpc,
                     df_central$taxa_renda_pobre, df_central$distancias_fronteira_interior * df_central$taxa_renda_pobre,
                     df_central$taxa_trab_infantil, df_central$distancias_fronteira_interior * df_central$taxa_trab_infantil,
                     df_central$taxa_homens_jovens, df_central$distancias_fronteira_interior * df_central$taxa_homens_jovens)
# Rodando o modelo RDD com múltiplos moderadores

rdd_central_multiplos_moderadores <- rdrobust(y = df_central$mortes_violentas, 
                                            x = df_central$distancias_fronteira_interior, 
                                            covs = moderadores, 
                                            h= 40000,
                                            c = 0)

# Resumo dos resultados
summary(rdd_central_multiplos_moderadores)
```

O principal problema ao comparar os resultados com o bandwidth original (calculado automaticamente pelo pacote) e os resultados com o bandwidth ajustado manualmente está na sensibilidade dos estimadores ao tamanho da janela de análise. O bandwidth, que define a faixa ao redor do cutoff utilizada para estimar os efeitos do tratamento, influencia diretamente a precisão e a validade dos resultados. Quando o bandwidth é maior, como no caso do ajustado manualmente, mais observações são incluídas, o que pode reduzir a variância do estimador, mas ao custo de incluir municípios mais distantes do cutoff, o que pode enfraquecer a validade local da análise e levar a resultados enviesados. Por outro lado, um bandwidth mais estreito, como o calculado pelo pacote, foca em observações mais próximas do cutoff, assegurando uma estimativa mais precisa do efeito causal, porém com maior variância devido ao número reduzido de observações. Essa diferença pode explicar por que os resultados com o bandwidth manual indicam coeficientes menos significativos, sugerindo uma menor confiança na robustez dos efeitos observados.

### Falsificação

Os testes de placebo têm como objetivo verificar se há um efeito significativo em cutoffs falsos, isto é, cutoffs em pontos onde você não espera encontrar um efeito real. Se os resultados para esses cutoffs falsos forem insignificantes, isso reforça a validade do cutoff original (zero) utilizado na análise.

```{r echo=FALSE}

# Filtrar dados do arco central
df_central <- df |> filter(arcos == "Arco Central")

# Rodando o modelo RDD
rdd_central_falso1<- rdrobust(y = df_central$mortes_violentas,
                              x = df_central$distancias_fronteira_interior,
                              covs = moderadores,
                              c = -50000)

rdd_central_falso2<- rdrobust(y = df_central$mortes_violentas, 
                              x = df_central$distancias_fronteira_interior,
                              covs = moderadores,
                              c = 50000)

# Resumo dos resultados
print("resultados para o teste com limiar mais à esquerda")
summary(rdd_central_falso1)

print("resultados para o teste com limiar mais à direita")
summary(rdd_central_falso2)

```

Os testes de placebo, com cutoffs falsos à esquerda e à direita, não mostraram efeitos significativos, sugerindo que o efeito observado para mortes violentas no cutoff original é robusto e não ocorre ao acaso. Isso fortalece a validade interna da análise e a confiança no efeito identificado para mortes violentas.

A análise revelou que a atuação das Forças Armadas no Arco Central está associada a um aumento significativa no número de mortes violentas por 100 mil habitantes em municípios próximos à fronteira, apesar de não se poder afirmar com precisão a causalidade dessa relação

## Homicídios

Ao analisar o efeito sobre a quantidade de homicídios por 100 mil habitantes, apenas os anos de 2013 e 2016 mostram resultados significativos, com efeitos inversos. Em 2013, reduziram os homicídios, mas em 2016, houve aumento na região de tratamento.

```{r,echo=FALSE}
df_central <- df |> filter(arcos=="Arco Central")
# Definir o ponto de corte
cutoff <- 0

seguranca_vars2 <- c("valor_2013", "valor_2016")

# Loop para rodar o modelo com cada variável de segurança
for (var in seguranca_vars2) {
  cat("\n\n### resultados para a variável:", var, "\n")
  
  # Executar o modelo com bandwidth padrão
  rd_est <- rdrobust(y = df_central[[var]], x = df_central$distancias_fronteira_interior, c = cutoff, covs = moderadores)
  print(summary(rd_est))
}

```

## Outros crimes

Ao analisar o efeito estatisticamente significante nenhum outro crime apresenta resultados.

## Discussão dos resultados

As evidências calculadas pela RDD apontam efeito robusto e significativo para mortes violentas, indicando um aumento no número de mortes violentas associado à presença das Forças Armadas no Arco Central. Entretanto, não há efeitos claros em outros crimes nem nos homicídios em anos anteriores.

Por fim, há de se interpretar as estimações para o Arco Central com cautela. As sedes municipais distantes do limite entre grupo de tratamento/controle não permitem que se capture o efeito dessa mudança com precisão, exgindo um bandwidth muito grande para aumentar o número de observações, aumentando a variância do modelo.
